【裁判字號】    91,訴,1849
【裁判日期】    920822
【裁判案由】    偽造有價證券等
【裁判全文】
臺灣桃園地方法院刑事判決                        九十一年度訴字第一八四九號
    公  訴  人  臺灣桃園地方法院檢察署檢察官
    被      告  己○○
    選任辯護人  陳文雄律師
右列被告因偽造有價證券等案件，經檢察官提起公訴（九十年度偵字第一六三五五號
號），本院判決如左：
    主  文
己○○連續意圖供行使之用，而偽造有價證券，處有期徒刑年貳月。扣案之發票日
民國八十四年九月二十九日面額新台幣壹仟萬元之本票偽以「戊○○」為發票人名義
所偽造本票部分壹紙、發票日民國八十四年十月五日面額新台幣肆佰萬元之本票偽以
「戊○○」為發票人名義所偽造本票部分壹紙、借款申請書上偽造之「戊○○」署名
一枚、原戊○○所簽立之約定書上偽造之「戊○○」印文貳枚、授權書上偽造之「戊○○」印文壹枚、農業用地移轉免徵土地增值稅申請書上偽造之「戊○○」印文壹枚
、偽造之民國八十四年九月二十九日面額新台幣壹仟萬元之借據上偽造之「戊○○」
署押共枚（含署名壹枚、印文貳枚）、偽造之民國八十四年十月五日面額新台幣肆
佰萬之借據上偽造之「戊○○」署押共肆枚（含署名壹枚、印文枚）、偽造之民國
八十四年十月五日之委任保證契約上偽造之「戊○○」署押共枚（含署名壹枚、印
文貳枚）、偽造之民國八十四年九月二十九日之授權書上偽造之「戊○○」署押共貳
枚（含署押壹枚、印文壹枚）、偽造之民國八十四年十月五日之授權書上偽造之「戊○○」署押共貳枚（含署名壹枚、印文壹枚）、偽造之民國八十四年十月五日之切結
書上偽造之「戊○○」署押共貳枚（含署名壹枚、印文壹枚）；未扣案之由銀行收執
之該份民國八十四年九月三十日土地建築改良物抵押權設定契約書上偽造之「戊○○
」署押共伍枚（含署名壹枚、印文肆枚）、由桃園縣桃園地政事務所收執之該份八十
四年九月三十日土地建築改良物抵押權設定契約書上偽造之「戊○○」署押共枚（
含署名壹枚、印文貳枚）、偽造之民國八十四年九月三十日之土地登記申請書上偽造
之「戊○○」署押共枚（含署名壹枚、印文貳枚）；未扣案之偽造「戊○○」印章
壹枚，均沒收。
    事  實
一、己○○為捷炘工程有限公司（下稱捷炘公司）之負責人，於民國八十四年九月初
    間，為供該公司資金週轉，乃擬向中國農民銀行松山分行申辦貸款，遂要求當時
    人在大陸地區之友人戊○○提供所有坐落桃園縣桃園市○○段三二六號土地供作
    其向銀行貸款新台幣（下同）三百萬元之擔保。嗣戊○○回台後因於同年九月十
    六日即須返回大陸地區，己○○乃在尚未向銀行提出借款申請書前，要求銀行承
    辦人員由戊○○先行前往銀行對保，經銀行同意後，己○○即偕同戊○○於八十
    四年九月十五日至中國農民銀行松山分行，惟因己○○尚未提出借款申請，銀行
    未作徵信及審核，是乃先由戊○○在該銀行提供之空白借據之「擔保品提供人兼
    連帶保證人欄」上、空白本票之「發票人欄」上、空白授權書之「立授權書人欄
    」上、空白約定書末頁之「立約定書人欄」上、農業用地移轉免徵土地增值稅申
    請書之「申請人欄」上分別簽名用印，其餘欄位均空白之方式先行完成對保程序
    ，戊○○並將其所蓋用之該枚印鑑章攜回。經銀行人員評估後告知己○○前開土
    地僅能擔保貸款四百萬元，惟另可以中小企業信用保證基金擔保貸款一千萬元，
    詎己○○明知其僅告知戊○○就三百萬元貸款部分由戊○○提供上開土地供作擔
    保，為求能貸得一千四百萬元之金額，竟基於行使偽造私文書、使公務員登載不
    實文書及意圖供行使之用而偽造有價證券之概括犯意，向該銀行承辦人員隱瞞戊○○僅應允在三百萬元範圍內為擔保之事實，由該銀行不知情之行員丁○○（另
    經檢察官為不起訴處分）代為偽簽「戊○○」署名一枚，填具以捷炘公司名義申
    請以中小企業信用保證基金申貸一千萬元，以不動產為擔保申貸四百萬元，並均
    以己○○之配偶李月富及戊○○為連帶保證人之借款申請書，於同年九月二十一
    日向中國農民銀行松山分行提出申請，而偽造戊○○同意為捷炘公司與中國農民
    銀行松山分行關於該二筆借款之連帶保證人。嗣於同年九月二十六日經銀行審核
    通過，通知己○○攜帶戊○○前開對保時所使用之印鑑章前來辦理不動產抵押設
    定。己○○因戊○○前開對保所用之印鑑章已經戊○○攜回，乃持其預先委由不
    知情之某刻印店人員盜刻「戊○○」之印章，於八十四年九月二十六日至同年月
    二十八日前某日前往中國農民銀行松山分行辦理抵押權設定，經行員丁○○告知
    己○○所攜帶之章與原先戊○○在約定書上蓋用之章不符不得辦理設定及撥款，
    己○○乃向丁○○佯稱其已得戊○○同意改用該顆章，致丁○○陷於錯誤，乃在
    原戊○○所用印之約定書之「蓋章欄」及農業用地移轉免徵土地增值稅申請書之
    「申請人欄」、授權書之「立授權書人欄」分別加蓋該枚偽造之「戊○○」印文
    ，以求與銀行辦理授信作業之「辦理抵押所用之印鑑章與對保時在約定書上所蓋
    之印鑑章須相符」之規定，而偽造戊○○同意為捷炘公司與中國農民銀行松山分
    行間關於前開借款之連帶保證，並同意以前開對保時所用之印鑑章或該枚己○○
    所持以蓋用之偽造印章作為擔保使用之私文書，而偽造「戊○○」印文共四枚（
    約定書二枚，授權書一枚，申請書一枚）。嗣己○○又於同年九月二十九日持前
    開偽造之「戊○○」印章，由己○○偽簽「戊○○」署名，丁○○持偽造之「戊○○」印章蓋印之方式，分別在發票日八十四年九月二十九日票面金額一千萬元
    、發票日八十四年十月五日票面金額四百萬元之本票上，分別增列「戊○○」為
    共同發票人（另均有捷炘公司、己○○及李月富為共同發票人），偽造完成以戊○○為共同發票人之前開二紙本票（八十四年九月二十九日該紙含偽造「戊○○
    」署名一枚、印文二枚；八十四年十月五日該紙含偽造「戊○○」署名一枚、印
    文二枚），另在日期分別為八十四年九月二十九日、八十四年十月五日，面額分
    別為一千萬元及四百萬元之借據上，偽簽「戊○○」署名各一枚共二枚，及蓋用
    前開偽刻之「戊○○」印章，在借據上偽造「戊○○」之印文共五枚（九月二十
    九日該份偽造印文二枚，十月五日該份偽造印文三枚），及在八十四年十月五日
    ，面額四百萬元，擔保品提供人「戊○○」之委任保證契約，偽簽「戊○○」署
    名一枚，並蓋用前開偽刻之「戊○○」印章（偽造印文二枚），在八十四年九月
    二十九日及八十四年十月五日之授權書上分別偽簽「戊○○」署名各一枚共二枚
    ，及蓋用前開偽刻之「戊○○」印章（均偽造印文各一枚共二枚），在八十四年
    十月五日之切結書上偽簽「戊○○」署名一枚，及蓋用前開偽刻之「戊○○」印
    章（偽造印文一枚），而分別偽造完成戊○○同意為捷炘公司與中國農民銀行松
    山分行間關於該二筆借款為捷炘公司之連帶保證之借據、委任保證契約、授權書
    及切結書等私文書。並將上開文書均交付予丁○○辦理而行使，致銀行承辦人員
    誤以為戊○○為前開四百萬元抵押貸款及一千萬元信用貸款之連帶保證人，而於
    同年九月三十日，偽簽「戊○○」署名，並蓋用前開偽造「戊○○」印章之方式
    ，製作以戊○○所提供之前開土地併同己○○另行提供之土地（坐落桃園市○○
    段一九八地號）共同擔保，設定最高限額一千六百八十萬元抵押權為內容之「土
    地建築改良物抵押權設定契約書」二份（銀行收執之該份契約書上偽造「戊○○
    」署名一枚，偽造「戊○○」印文四枚，交由桃園地政事務所收執之該份契約書
    上偽造「戊○○」署名一枚，偽造「戊○○」印文二枚）。並在「土地登記申請
    書」上偽簽「戊○○」署名一枚，及蓋用前開偽刻之「戊○○」印章（偽造印文
    二枚），而偽造戊○○同意為捷炘公司提供前開所有土地設定最高限額抵押權予
    中國農民銀行之契約書及申請書，持往桃園縣桃園地政事務所辦理抵押權設定而
    行使之，使該地政事務所不知情之承辦公務員將此不實事項登載於其職務上所掌
    之他項權利證明書之公文書上，並製發他項權利證明書予中國農民銀行松山分行
    收執，足以生損害於該地政事務所對抵押權設定之正確性及戊○○本人。中國農
    民銀行並分別於同年九月二十九日及同年十月五日分別撥款一千萬元及四百萬元
    予捷炘公司，足生損害於戊○○及中國農民銀行松山分行辦理授信業務之正確性
    。迨於八十五年十二月間，戊○○收到中國農民銀行松山分行向台灣台北地方法
    院聲請之本票裁定後，始循線查悉上情。
二、案經戊○○訴由法務部調查局桃園縣調查站移送臺灣桃園地方法院檢察署檢察官
    偵查起訴。
    理  由
一、訊據被告固坦承有於右開時地，各在一千萬元、四百萬元之本票、借據、授權書
    、委任保證契約、切結書上簽署「戊○○」署名及用印，事後並由中國農民銀行
    松山分行順利貸得一千四百萬元之事實，惟矢口否認有何偽造有價證券、行使偽
    造私文書及使公務員登載不實文書之犯行，辯稱：桃園市○○段三二六號土地係
    伊向戊○○買受，因礙於法令，以致無法辦理移轉登記，嗣伊資金上之需求，及
    與戊○○商量，以該土地向中國農民銀行辦理貸款，戊○○亦同意，遂於八十四
    年九月十五日向銀行辦理對保手續，後中國農民銀行以之前所簽的資料不齊為由
    ，要求伊重新簽發，因當時戊○○不在國內，承辦之行員乃要求伊代其簽名，並
    由承辦行員代為蓋章，該顆章並非伊所代刻，伊有告訴戊○○貸款總額是一千四
    百萬元，一切程序均在合法範圍內，伊並無偽造有價證券之犯意云云。經查：
（一）右開事實，業據告訴人戊○○於桃園縣調查站訊問時及偵審中指訴詳確，並經
      證人丁○○、證人即中國農民銀行松山分行經理乙○○、副理丙○○、襄理甲○○於桃園縣調查站訊問時及偵審中分別證述屬實，復有借款申請書、土地建
      築改良物抵押權設定契約書、他項權利證明書各一份、由戊○○於八十四年九
      月十五日簽名用印之空白借據、空白本票、空白授權書、空白約定書、農業用
      地移轉免徵土地增值稅申請書各一份、被告偽造戊○○名義之八十四年九月二
      十九日、八十四年十月五日之本票、八十四年九月二十九日、八十四年十月五
      日之借據、八十四年十月五日之委任保證契約、八十四年九月二十九日及八十
      四年十月五日之授權書、八十四年十月五日之切結書各一份、中國農民銀行授
      信審核表二份、撥貸申請書及中國農民銀行存摺存款存入憑條各二份、捷炘公
      司資料表一份、個人資料表三份、中國農民銀行徵信調查報告一份、中國農民
      銀行存款明細分戶帳影本一份、中國農民銀行存摺存款取款憑條影本十四份、
      桃園縣桃園地政事務所九十二年五月十四日桃地登字第０九二０００三九八七
      號函暨函附之土地登記申請書、土地建築改良物抵押權設定契約書各一份在卷
      可稽。
（二）證人丁○○於桃園縣調查站訊問時證稱：「：：：後來己○○向我表示，因前
      開保證人戊○○要前往大陸，要求先行對保，因當時借款人己○○不僅尚未提
      出借款申請書，本行亦未作徵信報告及授信審核報告，不符授信作業流程，完
      成對保後，我即評估前開土地之放款值，經我評估為四百萬元：：：，其中四
      百萬元以前開土地為擔保，另一千萬元以中小企業信用保證基金為擔保，我即
      替己○○填寫前開借款申請書上之所有內容，包括借款金額及擔保物，並在八
      十九年九月二十一日始正式提出送件：：：」等語，於偵查中證稱：「（你有
      無跟蕭談過貸款金額？）沒有」，於本院審理時證稱：「：：在他還沒有提供
      正式的貸款申請書前，他說保證人戊○○要出國時間很長，希望能先給他們對
      保，我請示過經理，就同意他們先行對保，因為當時被告資料還沒有提供完整
      ，貸款的額度不確定，所以對保時只是確戊○○擔任本件貸款的保證人，所以
      只有簽名蓋章」等語明確，顯見被告與戊○○於八十九年九月十五日至中國農
      民銀行松山分行辦理對保時，被告非但尚未提出借款申請書，亦未經銀行徵信
      審核相關貸款內容，斯時，被告自無可能知悉其可向中國農民銀行松山分行貸
      得一千四百萬元，而事先徵得告訴人戊○○之同意，抑且，縱被告事先即已得
      知可向銀行貸得一千四百萬元，且徵得戊○○之同意，則戊○○在前住銀行對
      保時，大可在借據、本票上直接填載一千四百萬元之金額，又何須將金額空白
      ，益見戊○○在對保時，被告及銀行人員均尚未得知被告可貸得多少額度，始
      將借據及本票上之金額空白先行完成對保程序，嗣經銀行審核通過被告以前開
      土地為擔保貸款四百萬元，另一千萬元以中小企業信用保證基金為擔保，致前
      開戊○○原先簽立之一份空白借據及本票不敷使用，始另由被告各在一千萬元
      及四百萬元之本票與借據及前開各相關資料上重新填寫戊○○為一千萬元及四
      百萬元之連帶保證人並分別蓋印等情始與事實相符，被告辯稱伊事先即告知戊○○要貸款一千四百萬元，並經戊○○同意云云，顯為臨訟卸責之詞，不足採
      信。另告訴人戊○○於本院審理時改稱：其原來答應被告將福林段的土地貸款
      四百萬元，對保時行員有對其表示連帶保證的部分只有四百萬元云云，非但與
      其在桃園縣調查站訊問時及於偵查中所指證伊只知道提供福林段的土地擔保三
      百萬元及對保時行員並未告知其擔保之金額等語不符，且與證人丁○○前開所
      證在戊○○至銀行對保時尚未得知貸款額度，沒有跟戊○○談過貸款金額等情
      自相矛盾，堪徵告訴人戊○○前開所述，諒係因時間久遠有所誤記所致，其此
      部所陳自不足採，附此敘明。
（三）查被告向中國農民銀行松山分行貸得一千四百萬元係供作捷炘公司資金週轉之
      用，並未給予中國農民銀行松山分行行員任何利益等情，業據被告供述甚明，
      核與證人丁○○、乙○○、丙○○、甲○○於桃園縣調查站訊問時證述並無獲
      得借款人致贈任何利益等語相符，則證人丁○○在其職務範圍內辦理本件貸款
      有關查估、授信及放款之業務，衡情自無偽刻「戊○○」印章之必要。又參之
      證人即中國農民銀行松山分行襄理甲○○於桃園縣調查站訊問時證稱：「我在
      審核文件時，已經發現戊○○約定書上蓋用二個印鑑章，我問丁○○為何戊○○蓋用二個印鑑章，丁○○則答稱係借款人（己○○）及戊○○要求辦理的。
      」、「記得在捷炘公司貸款案中，丁○○曾向我請示己○○辦理設定時所持之
      戊○○印鑑與對保時在約定書上所蓋之印鑑不符，不符規定，不得辦理設定及
      撥款，但己○○表示已取得戊○○之同意用另一印鑑章代替，如此是可以核准
      貸款，我們二人即就此貸款案，是否可以核准一起討論」等語，又於偵查中再
      證稱：「只記得丁○○說印鑑不符，應如何處理」等語，及被告及證人丁○○
      經法務部調查局實施測謊結果，被告就(1)「戊○○」之印章係農銀松山分行所
      蓋；(2)其未刻「戊○○」之印章；(3)其未於本票、借據蓋「戊○○」之印章等
      問題，呈情緒波動之反應，研判有說謊，丁○○就(1)「戊○○」之印章非農銀
      松山分行所刻；(2)「戊○○」之印章係己○○攜來等問題，無情緒波動之反應
      ，研判未說謊，有法務部調查局九十一年五月十三日調科字第０九一二三０
      一二三五０號測謊報告書一份在卷可憑，析上各節，堪徵係由被告偽造前開「
      戊○○」之印章，並由其持至中國農民銀行松山分行辦理相關事宜設定，及持
      以在前開借據、本票、授權書、切結書、委任保證契約書上蓋用，交由銀行人
      員在土地建築改良物抵押權設定契約書及土地登記申請書上蓋用等情無訛，被
      告辯稱：該枚偽造之戊○○印章係銀行人員代刻及用印的云云，顯為避就之詞
      ，未足憑採。
（四）綜右所陳，本件事證明確，被告前開犯行堪予認定，應依法論科。
二、核被告所為，係犯刑法第二百十六條、第二百十條之行使偽造私文書罪、第二百
    零一條第一項之偽造有價證券罪及同法第二百十四條之使公務員登載不實文書罪
    。查被告偽造「戊○○」印章一枚，係利用不知情之刻印匠為其偽造，在借款申
    請書、原戊○○簽發之約定書及農業用地移轉免徵土地增值稅申請書上及前述各
    偽造之本票、借據、授權書、切結書上偽造「戊○○」印文，及偽造「土地建築
    改良物抵押權設定契約書」、「土地登記申請書」，則係利用不知情之銀行人員
    代為偽造，皆為間接正犯。被告偽造私文書後復均持以行使，偽造私文書之低度
    行為為高度之行使行為所吸收，被告偽造有價證券後復均持以行使，行使之低度
    行為則為高度之偽造行為所吸收，均不另論罪。又其偽造印章、署押、印文均為
    偽造私文書、使公務員登載不實文書及偽造有價證券之部分行為，亦不另論罪。
    公訴人認被告另犯刑法第二百零一條第二項之行使偽造有價證券罪及同法第二百
    十七條第一項、第二項之偽造印章、印文罪及盜用印章、印文罪，尚有未洽，附
    此敘明。被告多次行使偽造私文書及意圖供行使之用而偽造有價證券之犯行，均
    時間緊接，方法相同，復均觸犯構成要件相同之罪名，均顯係基於概括犯意為之
    ，均為連續犯，應分別論以行使偽造私文書及意圖供行使之用而偽造有價證券一
    罪論，並均依法加重其刑。又被告前開所犯連續行使偽造私文書、連續偽造有價
    證券、使公務員登載不實文書罪間，有方法結果之牽連關係，應從一重之連續偽
    造有價證券罪論處。查公訴人雖未就被告所犯使公務員登載不實文書犯行提起公
    訴，然檢察官就犯罪事實一部起訴者，其效力及於全部，該部未據起訴之犯行，
    與前揭經公訴人提起公訴論罪科刑之部分，有牽連犯之關係，已如前述，本院自
    應就屬於裁判上一罪之該部分犯行一併加以裁判。爰審酌被告犯罪之動機、目的
    、手段、犯罪所生之損害及其犯後態度等情狀，量處如主文所示之刑，以資懲戒
    。
三、被告行為後刑法第二百零五條經修正，並於九十年六月二十日公布，同年月二十
    二日施行，修正前、後之同條條文，對於偽造之有價證券，不問屬於犯人與否沒
    收之要件並未變更，而該次修正刑法第二百零一條第一項並未修正，亦即行為時
    與裁判時之主刑條文並無不同，則依從刑，係附屬於主刑，不生比較輕重問題，
    本件即應適用修正後之刑法第二百零五條偽造有價證券沒收之依據（最高法院二
    十四年上字第五二九二號判例參考）。又偽造之有價證券固應依刑法第二百零五
    條之規定沒收之，惟按票據之偽造或票據上簽名之偽造，不影響於真正簽名之效
    力，票據法第十五條定有明文。本件扣案之發票日分別為八十四年九月二十九日
    、八十四年十月五日，面額分別為一千萬元及四百萬元之本票各一紙，係以捷炘
    公司、被告己○○本人、李月富及戊○○為共同發票人，僅「戊○○」部分係屬
    偽造，其餘被告、捷炘公司及李月富之簽名既為真正，其為發票人部分則仍屬有
    效之票據，不在應依法沒收之列（最高法院八十四年台上字第一五五０號判例可
    資參照），是應就前開二紙本票上偽以「戊○○」為發票人名義所偽造部分，依
    修正後刑法第二百零五條規定宣告沒收。前開二紙本票既經宣告沒收，其上偽造
    之「戊○○」署押共六枚（含署名二枚、印文四枚）自當兼括及之，無庸再重複
    諭知沒收。另扣案之借款申請書、原戊○○所填寫之「約定書」、「授權書」及
    「農業用地移轉免徵土地增值稅申請書」各一份、偽造之八十四年九月二十九日
    面額一千萬元、八十四年十月五日面額四百元之借據各一份、偽造之八十四年十
    月五日之委任保證契約一份、偽造之八十四年九月二十九日及八十四年十月五日
    之授權書各一份、偽造之八十四年十月五日之切結書一份、未扣案之偽造之「土
    地建築改良物抵押權設定契約書」二份、偽造之「土地登記申請書」一份，雖均
    為供被告犯罪所用之物，惟除持往地政事務所辦理抵押權設定登記之該份「土地
建築改良物抵押權設定契約書」及「土地登記申請書」在交付予桃園地政事務所
    辦理抵押權設定時為該地政事務所所有外，其餘上開各私文書，均於被告交付予
    中國農民銀行松山分行收執而為該銀行所有，依法不得宣告沒收。僅就前開借款
    申請書上偽造之「戊○○」署名一枚、戊○○所填寫之約定書上偽造之「戊○○
    」印文二枚、原戊○○所填寫之前開授權書上偽造之「戊○○」印文一枚、原戊○○所填寫之前開申請書上偽造之「戊○○」印文一枚、八十四年九月二十九日
    面額一千萬元之借據上偽造之「戊○○」署押共三枚（含署名一枚、印文二枚）
    、八十四年十月五日面額四百萬元之借據上偽造之「戊○○」署押共四枚（含署
    名一枚、印文三枚）、八十四年十月五日之委任保證契約上偽造之「戊○○」署
    押共三枚（含署名一枚、印文二枚）、八十四年九月二十九日之授權書上偽造之
    「戊○○」署押共二枚（含署名一枚、印文一枚）、八十四年十月五日之授權書
    上偽造之「戊○○」署押共二枚（含署名一枚、印文一枚）、八十四年十月五日
    之切結書上偽造之「戊○○」署押共二枚（含署名一枚、印文一枚）、由銀行收
    執之該份八十四年九月三十日「土地建築改良物抵押權設定契約書」上偽造之「
    戊○○」署押共五枚（含署名一枚、印文四枚），由桃園縣桃園地政事務所收執
    之該份八十四年九月三十日「土地建築改良物抵押權設定契約書」上偽造之「戊○○」署押共三枚（含署名一枚、印文二枚）、八十四年九月三十日「土地登記
    申請書」上偽造之「戊○○」署押共三枚（含署名一枚、印文二枚），均應依刑
    法第二百十九條規定宣告沒收。又未扣案之偽造「戊○○」印章一枚，並無證據
    證明業已滅失，亦應依刑法第二百十九條規定併為宣告沒收。
據上論斷，應依刑事訴訟法第二百九十九條第一項前段，刑法第五十六條、第二百零
一條第一項、第二百十六條、第二百十條、第二百十四條、第五十五條、修正後刑法
第二百零五條、第二百十九條，罰金罰鍰提高標準條例第一條前段，判決如主文。
本案經檢察官陳美華到庭執行職務。
中      華      民      國      九十二      年      八    月    廿二    日
                                臺灣桃園地方法院刑事第七庭
                                    法  官  林惠霞
右正本證明與原本無異。
如不服本判決，應於送達後十日內，向本院提出上訴狀。
                                    書記官  陳恩如
中      華      民      國      九十二      年      九    月     五     日
附錄本案論罪科刑法條：
刑法第二百零一條第一項：
意圖供行使之用，而偽造、變造公債票，公司股票或其他有價證券者，處三年以上
十年以下有期徒刑，得併（銀元）三千元（即新台幣九千元）以下罰金（罰金以提高
為十倍）。
中華民國刑法第二百一十六條
行使第二百十條至第二百十五條之文書者，依偽造、變造文書或登載不實事項或使登
載不實事項之規定處斷。
中華民國刑法第二百一十條
偽造、變造私文書，足以生損害於公眾或他人者，處五年以下有期徒刑。
中華民國刑法第二百一十四條
明知為不實之事項，而使公務員登載於職務上所掌之公文書，足以生損害於公眾或他
人者，處三年以下有期徒刑、拘役或五百元以下罰金。
中華民國刑法第二百零五條
偽造、變造之有價證券、郵票、印花稅票、信用卡、金融卡、儲值卡或其他相類作為
提款、簽帳、轉帳或支付工具之電磁紀錄物及前條之器械原料及電磁紀錄，不問屬於
犯人與否，沒收之。
中華民國刑法第二百一十九條
偽造之印章、印文或署押，不問屬於犯人與否，沒收之。


司法院資訊處製作；財團法人民間司法改革基金會備份。
